【裁判字號】    99,交簡上,9
【裁判日期】    990610
【裁判案由】    過失傷害
【裁判全文】
臺灣臺北地方法院刑事判決             99年度交簡上字第9號
上  訴  人
即  被  告  甲○○
上列上訴人即被告因過失傷害案件，不服本院於中華民國98年12
月15日所為之98年度北交簡字第1107號第一審簡易判決（聲請簡
易判決處刑案號：臺灣臺北地方法院檢察署98年度偵字第14284
號），提起上訴，本院管轄之第二審合議庭判決如下：
    主      文
上訴駁回。
甲○○緩刑伍年，並應履行如附表所示之事項。
    事實及理由
一、本案經本院審理結果，認第一審簡易判決以上訴人即被告（
    以下稱被告）甲○○所為係犯刑法第284條第1項前段之過失
    傷害罪，判處有期徒刑3月，如易科罰金，以新臺幣1,000元
    折算1 日，其認事用法均無違誤，量刑亦稱妥適，應予維持
    ，並引用第一審判決書所記載之事實、證據及理由（如附件
    ）。
二、被告上訴意旨略以：原審量刑過重，請撤銷原判決，從輕量
    刑，並請求給予緩刑宣告，為此提起本件上訴等語。惟查：
  (一)按量刑輕重，係屬事實審法院得依職權自由裁量之事項，苟
    已斟酌刑法第57條各款所列情狀而未逾越法定刑度，不得遽
    指為違法（最高法院72年臺上字第6696號、75年臺上字第70
    33號判例參照）；且在同一犯罪事實與情節，如別無其他加
    重或減輕之原因，下級審量定之刑，亦無過重或失輕之不當
    情形，則上級審法院對下級審法院之職權行使，原則上應予
    尊重（最高法院85年度臺上字第2446號判決意旨參照）。經
    查：原審依具體個案認定被告未能善盡駕駛人注意義務，導
    致告訴人乙○○傷害，事後尚未與告訴人達成和解，然被告
    犯後態度尚佳等一切情狀，量處有期徒刑3 月並諭知易科罰
    金之折算標準，其量刑已斟酌全案情節、法定加重減輕規定
    、刑法第57條各款情形且未逾越法定刑之範圍，依前揭最高
    法院判例及裁判要旨，尚難認原審量刑有違法之情事，是上
    訴意旨認原判決不當為無理由，應予駁回。
  (二)次查被告前未曾受有期徒刑以上刑之宣告等情，此有臺灣高
    等法院被告前案紀錄表在卷可稽（見本院卷第10頁），且其
    業與告訴人達成調解，有99年度司北調字第128 號調解筆錄
    附卷足憑（見本院卷第24頁），犯後頗具悔悟，並於本院審
    理中均遵期履行調解條件（見本院卷第32頁反面），本院審
    酌其因一時失慮，偶罹刑典，諒經此偵審科刑宣告之教訓，
    當已足資促使其有所警惕而無再犯之虞，本院因認前所宣告
    之刑，以暫不執行為適當，爰依刑法第74條第1項第1款之規
    定，併予宣告緩刑5年，以啟自新，並依刑法第74條第2項第
    3 款規定，命被告於緩刑期間內應履行如附表所示之事項。
    倘被告未遵循而情節重大者，依刑法第75條之1第1項第4 款
    之規定，得撤銷此緩刑之宣告，附此敘明。
據上論斷，應依刑事訴訟法第455條之1第1 項、第3項、第368條
、第373條，刑法第74條第1項第1 款、第2項第3款，判決如主文
。
本案經檢察官徐則賢到庭執行職務。
中    華    民    國    99    年    6     月    10    日
                  交通法庭審判長法  官  許泰誠
                                法  官  李貞瑩
                                法  官  陳君鳳
以上正本證明與原本無異。
本判決不得上訴。
                                書記官  楊湘雯
中    華    民    國    99    年    6     月    10    日
附表：被告應給付告訴人新臺幣25萬元。給付方式為：民國99年
      4月1日前給付新臺幣3萬元，餘款22萬元，自民國99年5月
      15日起，於每月15日給付新臺幣5,000 元，至清償完畢為
      止，如有一期未履行，視為全部到期。

司法院資訊處製作；財團法人民間司法改革基金會備份。
